臺灣高等法院高雄分院刑事判決　　　　　　　　　九十一年度上易字第一四八五號
　　上　訴　人　臺灣高雄地方法院檢察署檢察官
　　上　訴　人　甲○○
　　即　被　告
右上訴人因被告竊盜案件，不服臺灣高雄地方法院九十一年度易字第二五○五號中華
民國九十一年九月十六日第一審判決（起訴案號：臺灣高雄地方法院檢察署九十一年
度偵字第一三○七四號），提起上訴（移送併辦案號：九十一年度偵字第二○九二○
號），本院判決如左：
    主  文
上訴駁回。
    事  實
一、甲○○前因公共危險案件，經臺灣高雄地方法院於民國八十九年二月十一日以八
    十八年度訴字第一四二五號判處有期徒刑一年，緩刑四年確定，現仍在緩刑期間
    。詎仍不知警惕，復基於意圖為自己不法所有之概括犯意，先後於附表一所示之
    時、地，分別持其所有之機車鑰匙二支及客觀上對人之生命、身體安全具危險性
    ，可供兇器使用之螺絲起子一支，破壞停放於路旁如附表一所示汽車之車門門鎖
    （毀損部分均未經告訴），侵入車內竊取財物，分別竊得楊龍慶所有之新台幣（
    下同）五十元、癸○○所有之五十元、壬○○所有之二百元及子○○所有之一百
    三十元，嗣於九十一年六月十九日二時許及同年八月七日二時五十分許，先後在
    高雄市○○區○○路與監理南路口及高雄市○○區○○路二三二號前，為警當場
    查獲，並分別扣得鑰匙二支及螺絲起子一支。
二、案經高雄市政府警察局楠梓分局移送臺灣高雄地方法院檢察署檢察官偵查起訴。
    理  由
一、訊據上訴人即被告甲○○對其於右揭時、地分別持鑰匙及螺絲起子破壞他人汽車
    門鎖後入內行竊之事實均坦承不諱，核與被害人楊龍慶之妻陳曉菁、丙○○、癸○○、壬○○、子○○所指述之情節相符，復有相片九張、贓物領據四紙，及鑰
    匙二支及螺絲起子一支扣案可資佐證，事證明確，被告之犯行堪以認定。
二、按刑法第三百二十一條第三款之攜帶兇器竊盜罪，係以行為人攜帶兇器竊盜為其
    加重條件，此所謂兇器，其種類並無限制，凡客觀上足對人之生命、身體安全構
    成威脅，具有危險性之兇器均屬之，且只須行竊時攜帶此種具有危險之兇器為已
    足，並不以攜帶之初有行兇之意圖為必要，螺絲起子為足以殺傷人生命、身體之
    器械，顯為具有危險性之兇器，最高法院七十九年台上字第五二五三號著有判例
    可資參照。本件被告甲○○所攜帶之螺絲起子一支，為質地堅硬、形狀尖銳之鐵
    器，係客觀上足以傷害人生命、身體之器械，顯為具有危險性之兇器，被告甲○○於附表一編號二部分之所為，雖已著手於竊盜行為之實行，然其以自備鑰匙破
    壞汽車門鎖之際，即為巡邏員警當場查獲，尚未竊得任何財物，核其此部分犯行
    ，係犯刑法第三百二十條第三項、第一項之普通竊盜未遂罪；附表一編號一部分
    之犯行，係犯刑法第三百二十條第一項之普通竊盜既遂罪；附表一編號三、四、
    五部分之犯行則均係犯刑法第三百二十一條第一項第三款之攜帶兇器竊盜既遂罪
    。其先後多次竊盜犯行，均時間緊接，手法相同，觸犯構成要件相同之罪名，顯
    係基於概括犯意反覆為之，應依連續犯之規定從重論以攜帶兇器竊盜既遂罪，並
    加重其刑。
三、原審因而適用刑法第五十六條、第三百二十一條第一項第三款、第三十八條第一
    項第二款之規定，並審酌被告正值青年，不知努力工作，竟於緩刑期間，復圖以
    竊盜之手法不法獲取財物，造成被害人之損失及不便，嚴重影響社會秩序，本不
    應寬貸，惟念其犯後坦承犯行，態度尚稱良好，且所竊財物價值非鉅，情節尚非
    重大等一切情狀，量處有期徒刑一年。扣案之鑰匙二支及螺絲起子一支，為被告
    所有，且係供其竊盜所用之物，業據被告陳明在卷，依刑法第三十八條第一項第
    二款之規定，併予宣告沒收，其認事用法，均無不合，量刑亦屬適當，被告未具
    理由提起上訴；公訴人上訴意旨，以原判決對於後述移送併辦部分未及併予審酌
    ，指摘原判決不當，均無理由，應予駁回。
四、臺灣高雄地方法院檢察署九十一年度偵字第二○九二○號移送併辦意旨略謂：被
    告甲○○基於意圖為自己不法所有之概括犯意，於附表二所示之時、地，持可供
    兇器使用之螺絲起子一支，分別破壞如附表二所示之汽車門鎖、車窗，連續竊取
    他人車內財物等情云云。經訊據被告甲○○堅決否認涉有此部分犯行，辯稱係其
    於警局製作筆錄時，警方要其承擔，其確實未為此部分犯行等語。經本院審核全
    卷資料，除被告甲○○於警局之自白外，並無其他積極證據足認被告確涉有附表
    二所示之犯行，自屬不能證明被告涉有此部分犯行，而此部份之事實既未經起訴
    ，自非本院所得併予審理，應退由檢察官另行偵辦。
據上論結，應依刑事訴訟法第三百六十八條，判決如主文。
本案經檢察官陳國全到庭執行職務。
中    華    民    國      九十一      年      十二      月     五   日
                              臺灣高等法院高雄分院刑事第七庭
                                  審判長法官  李春昌
                                        法官  莊飛宗
            法官  黃憲文
右正本證明與原本無異。
不得上訴。
                                  法院書記官  黃英彥
中    華    民    國      九十一      年      十二      月    五    日
附錄本案論罪科刑法條：
刑法第三百二十一條
犯竊盜罪而有左列情形之一者，處六月以上、五年以下有期徒刑：
一  於夜間侵入住宅或有人居住之建築物、船艦或隱匿其內而犯之者。
二  毀越門扇、牆垣或其他安全設備而犯之者。
三  攜帶兇器而犯之者。
四  結夥三人以上而犯之者。
五  乘火災、水災或其他災害之際而犯之者。
六  在車站或埠頭而犯之者。
附表一：
┌─┬───────┬──────┬──────┬────┬──────┐
│  │犯 罪 時 間   │犯 罪地 點  │ 被害人     │竊得財物│ 犯罪手法
├─┼───────┼──────┼──────┼────┼──────┤
│一│ 九十一年六月 │高雄市楠梓區│ 楊龍慶（Ｇ │五十元  │ 以自備之鑰 │
│  │ 十九日二時十 │青農路與監理│ Ｔ—九五五 │        │ 匙破壞汽車 │
│  │ 分許         │南路口      │ ０號自小客 │        │ 門鎖       │
│  │              │            │ 車）       │        │            │
├─┼───────┼──────┼──────┼────┼──────┤
│二│ 九十一年六月 │高雄市楠梓區│ 丙○○（Ｎ │無      │ 以自備之鑰 │
│  │ 十九日二時十 │德民路四六號│ 四—五九五 │（未遂）│ 匙破壞汽車 │
│  │ 分許         │前          │ 七號自小客 │        │ 門鎖       │
│  │              │          │ 車）       │        │            │
├─┼───────┼──────┼──────┼────┼──────┤
│三│ 九十一年八月 │高雄市三民區│ 癸○○（Ｘ │五十元  │ 以自備之螺 │
│  │ 六日二十二時 │民族一路六三│ Ｑ—五九八 │        │ 絲起子破壞 │
│  │ 許           │二號前      │ 五號自小貨 │        │ 汽車門鎖   │
│  │              │            │ 車）       │        │            │
├─┼───────┼──────┼──────┼────┼──────┤
│四│ 九十一年八月 │高雄市三民區│ 壬○○（Ｅ │二百元  │ 以自備之螺 │
│  │ 七日零時許   │九如一路三二│ 三—０三一 │        │ 絲起子破壞 │
│  │              │三號前      │ 六號自小客 │        │ 汽車門鎖   │
│  │              │            │ 車、ＹＭ— │        │            │
│  │              │            │ 九八四三號 │        │            │
│  │              │            │ 自小貨車） │        │            │
├─┼───────┼──────┼──────┼────┼──────┤
│五│ 九十一年八月 │高雄市左營區│ 子○○（Ｅ │一百三十│  以自備之螺│
│  │ 七日二時五十 │重清路二三二│ 八—八六六 │元      │  絲起子破壞│
│  │ 分許         │號前        │ 一號自小貨 │        │  汽車門鎖  │
│  │              │            │ 車）       │        │            │
└─┴───────┴──────┴──────┴────┴──────┘
附表二：
┌──┬───────┬────────┬───┬────────────
│編號│犯  罪  時  間│犯  罪   地  點 │被害人│竊    得        財    物
├──┼───────┼────────┼───┼────────────
│一  │九十一年六月十│高雄市三民區灣中│己○○│黑色手提包乙只：內有新台
│    │九日十九時三十│里鼎山街七二八號│      │幣壹萬伍仟元、身分證、印
│    │分            │前              │      │章、信用卡、金戒指等物
├──┼───────┼────────┼───┼────────────
│二  │九十一年六月二│高雄市三民區鼎金│丁○○│黑色背包乙只：內有新台幣
│    │十五日十時四十│里本館路六００巷│      │壹拾貳萬元、身分證、印章
│    │分            │二十號前        │      │、金融卡、存摺、出貨帳本
│    │              │                │      │等物
├──┼───────┼────────┼───┼────────────
│三  │九十一年七月二│高雄市三民區灣利│乙○○│藍色皮包及紅色大包包各乙
│    │日十七時四十分│里建工路五一六號│      │只：內有新台幣柒仟元、身
│    │              │前              │      │分證、汽機車駕照、信用卡
│    │              │                │      │、提款卡等物
├──┼───────┼────────┼───┼────────────
│四  │九十一年七月十│高雄市三民區寶中│戊○○│黑色公事包乙只：內有新台
│    │日十時許      │里大順二路一四七│      │幣貳仟元、身分證、駕照、
│    │              │號前            │      │信用卡、提款卡等物
├──┼───────┼────────┼───┼────────────
│五  │九十一年七月十│高雄市三民區安吉│辛○○│黑色皮包乙只：內有新台陸
│    │一日十九時許  │里九如一路九四八│      │仟元、榮民證、金融卡等物
│    │              │號前            │      │
├──┼───────┼────────┼───┼────────────
│六  │九十一年七月二│高雄市三民區寶玉│庚○○│黑色皮包乙只：內有新台幣
│    │十日十八時二十│里修武街十四號前│      │壹仟元、00000000
│    │分許          │                │      │八五行動電話壹支、信用卡
│    │              │                │      │、提款卡、健保卡、駕行照
│    │              │                │      │等
└──┴───────┴────────┴───┴────────────
